【裁判字號】    90,訴,1082
【裁判日期】    901231
【裁判案由】    毒品危害防制條例
【裁判全文】
台灣彰化地方法院刑事判決                          九十年度訴字第一八二號
    公  訴  人  臺灣彰化地方法院檢察署檢察官
    被      告  甲○○原名張.
右列被告因違反毒品危害防制條例案件，經檢察官提起公訴（九十年毒偵字第一六八
０號）以及移送併案審理（九十年毒偵字第四四二三號），本院判決如左：
    主  文
甲○○連續施用第一級毒品，累犯，處有期徒刑捌月。
扣案之毒品海洛因壹包（驗餘淨重零點壹伍公克）沒收銷燬之。
    事  實
一、甲○○前曾於民國（下同）八十年五月二十二日，因違反肅清煙毒條例案件，經
    本院判處有期徒刑三年，同年六月十五日確定，復於八十二年九月七日，再因違
    反肅清煙毒條例案件，經台灣高等法院台中分院判處有期徒刑三年四月確定，兩
    案接續執行，於八十八年二月十日因假釋期滿而執行完畢。嗣復因施用第一、二
    級毒品案件，經本院以八十八年毒聲字第一一四四號裁定送觀察、勒戒後，認有
    繼續施用毒品之傾向，經本法院以八十八年度毒聲字第一六五二號裁定令入戒治
    處所施以強制戒治，並送台灣雲林戒治所強制戒治屆滿三月後，其成效評鑑合格
    ，無繼續戒治必要，原經本院裁定停止戒治，所餘戒治期間，付保護管束，又因
    施用毒品案件，經本院裁定撤銷停止戒治，令入戒治處所施以強制戒治，於八十
    九年七月十四日強制戒治期滿，由台灣彰化地方法院檢察署檢察官於八十九年七
    月二十五日以八十九年度戒毒偵字第八二六、八二七、八二八、八二九、八三０
    、八三一、八三二號不起訴處分確定。詎仍不知悔改，復基於概括之犯意，於九
    十年一月十日起至同年十一月五日止，在其彰化縣員林鎮出水里出水巷廿之二號
    住處等地，以摻香煙吸食之方式，連續施用第一級毒品海洛因多次。迄於九十年
    二月二十五日上午十一時四十五分許，在彰化縣員林鎮出水里出水巷（新百果山
    後方）處，為警臨檢查獲；復於九十年十一月八日中午十二時四十五分許，在彰
    化縣員林鎮○○里○○路○段圳岸巷處，為警再度查獲，並扣得其所有第一級毒
    品海洛因一包（驗餘淨重０．一五公克）。嗣經本院以九十年度毒聲字第三０一
    九號裁定令入戒治所施以強制戒治一年。
二、案經彰化縣警察局員林分局報請台灣彰化地方法院檢察署檢察官偵查起訴暨彰化
    縣警察局員林分局報請台灣彰化地方法院檢察署檢察官移由本院併案審理。
    理  由
一、右揭事實，業據被告於本院審理時供承不諱，且被告先後二次為警查獲時所採之
    尿水經送驗結果，亦發現確均呈嗎啡之陽性反應，此有彰化縣衛生局所出具之煙
    毒尿液檢驗成績書二紙附卷可稽，又被告所有之白色粉末一小包，確屬第一級毒
    品海洛因，復有法務部調查局檢驗通知書一紙在卷足憑，此外，並有如主文所示
    之物扣案可資佐證，其自白核與事實相符。又被告前曾因施用第一、二級毒品案
    件，經本院以八十八年毒聲字第一一四四號裁定送觀察、勒戒後，認有繼續施用
    毒品之傾向，經本法院以八十八年度毒聲字第一六五二號裁定令入戒治處所施以
    強制戒治，並送台灣雲林戒治所強制戒治屆滿三月後，其成效評鑑合格，無繼續
    戒治必要，經本院裁定停止戒治，所餘戒治期間，付保護管束，又因施用毒品案
    件，經本院裁定撤銷停止戒治，令入戒治處所施以強制戒治，於八十九年七月十
    四日強制戒治期滿，由台灣彰化地方法院檢察署檢察官於八十九年七月二十五日
    以八十九年度戒毒偵字第八二六、八二七、八二八、八二九、八三０、八三一、
    八三二號不起訴處分確定，有不起訴處分書一份在卷足憑，嗣其於五年內再犯毒
    品危害防制條例第十條之罪，經本院以九十年度毒聲字第三０一九號裁定令入戒
    治所施以強制戒治一年。被告犯罪事證明確，其前開犯行洵堪認定，應依法論科
    。
二、核被告所為，係犯毒品危害防制條例第十條第一項之罪。其於施用毒品前後持有
    海洛因之低度行為，應為施用之高度行為所吸收，不另論罪。被告先後多次施用
    海洛因之犯行，時間緊接，所犯構成要件相同之罪名，顯係基於概括犯意反覆為
    之，為連續犯，依法應論以一罪，並加重其刑。又被告前曾犯違反肅清煙毒條例
    等罪，先後經法院判處有期徒刑三年以及三年四月確定，兩案接續執行，於八十
    八年二月十日因假釋期滿而執行完畢，有臺灣彰化地方法院檢察署刑案資料查註
    紀錄表及台灣高等法院被告全國前案紀錄表各乙份附卷可稽，五年內再犯有期徒
    刑以上之本罪，為累犯，應遞加重其刑。另被告自九十年一月十日起至同年十一
    月五日止（九十年二月二十五日部分除外），施用毒品海洛因之犯行，與公訴人
    起訴部分有連續犯之裁判上一罪關係，本院自得一併審究，附此敘明。爰審酌被
    告品行、智識程度、犯罪之動機，所生危害及犯罪後態度等一切情狀，量處如主
    文所示之刑，以示儆懲。扣案之第一級毒品海洛因一包（驗餘淨重０．一五公克
    ）為毒品，應沒收銷燬之。至他案所扣之注射針筒及插管各一支，並非違禁物，
    且卷內亦無證據足資證明係被告所有，故無從併予宣告沒收，附此敘明。
據上論斷，應依刑事訴訟法第二百九十九條第一項前段，毒品危害防制條例第十條第
一項、第十八條第一項前段，刑法第十一條前段、第五十六條、第四十七條，判決如
主文。
本案經檢察官孫源志到庭執行職務。
中      華      民      國    九  十    年    十  二    月    三十一    日
                                      台灣彰化地方法院刑事第二庭
                                            法      官  康  弼  周
右正本證明與原本無異。
如不服本判決，應於判決送達後十日內向本院提出上訴狀( 須附繕本 )。
                                            法院書記官  莊  金  屏
中      華      民      國    九十一  年      一     月        三       日
毒品危害防制條例第十條：
施用第一級毒品者，處六月以上五年以下有期徒刑。
施用第二級毒品者，處三年以下有期徒刑。


司法院資訊處製作；財團法人民間司法改革基金會備份。
